臺灣臺北地方法院刑事裁定
111年度聲字第517號
聲  請  人  臺灣臺北地方檢察署檢察官
受  刑  人  高清堂


上列聲請人因受刑人數罪併罰，聲請定其應執行刑（110年度執
聲字第450號、110年度執字第5624號），本院裁定如下：
    主  文
高清堂犯如附表所示之罪，所處如附表所示之刑，應執行拘役壹
佰壹拾日，如易科罰金，以新臺幣壹仟元折算壹日。 
    理  由
一、本件聲請意旨略以：受刑人高清堂因毀損案件，先後經判決
    確定如附件所示，應依刑法第53條、第51條第6款之規定定
    其應執行之刑，並諭知易科罰金折算標準，爰依刑事訴訟法
    第477條第1項聲請裁定等語。
二、按裁判確定前犯數罪者，併合處罰之；數罪併罰，分別宣告
    其罪之刑，若宣告多數有期徒刑者，於各刑中之最長期以上
    ，各刑合併之刑期以下，定其刑期，但不得逾30年；宣告多
    數拘役者，比照前款定其刑期。但不得逾120日，刑法第50
    條第1項前段及第51條第5款、第6款分別定有明文。
三、經查，受刑人所犯如附表所示各罪，先後經本院判處如附表
    所示之刑，均經分別確定在案，有各該判決書及臺灣高等法
    院被告前案紀錄表等件在卷可稽。 是聲請人以本院為上開
    案件之最後事實審理法院，聲請定其應執行之刑，本院審核
    認聲請為正當。爰依前揭法條規定，並審酌附表所示各罪中
    受刑人犯罪時間、犯罪型態、侵害法益及品行等因素，爰依
    刑法第53條、第51條第6 款之規定，裁定如主文所示之應執
    行刑，並諭知易科罰金之折算標準。
四、依刑事訴訟法第477條第1項，刑法第53條、第51條第6款、
    第41條第1項前段，裁定如主文。
中　　華　　民　　國　　111 　年　　4 　　月　　25　　日
                  刑事第十三庭  法　官　涂光慧
上正本證明與原本無異。
如不服本裁定，應於裁定送達後5日內向本院提出抗告狀。因疫
情而遲誤不變期間，得向法院聲請回復原狀。
                                書記官   黃詠嘉
中　　華　　民　　國　　111 　年　　4 　　月　　26　　日
附表
編         號            1           2 3 罪         名  毀棄損壞 毀棄損壞 毀棄損壞 宣告刑  拘役25日，如易科罰金，以新臺幣1,000元折算1日 拘役25日，如易科罰金，以新臺幣1,000元折算1日 拘役40日，如易科罰金，以新臺幣1,000元折算1日 犯罪日期  109年6月26日 109年9月23日 109年11月23日 偵查（自訴）機關年度及案號  臺灣臺北地方檢察署110年度偵字第26711號、第29274號 臺灣臺北地方檢察署110年度偵字第26711號、第29274號 臺灣臺北地方檢察署110年度偵字第8185號 最後事實審 法    院 臺灣臺北地方法院 臺灣臺北地方法院 臺灣臺北地方法院  案    號 110年度審簡字第352號 110年度審簡字第352號 110年度審簡字第1030號  判決日期 110年3月4日 110年3月4日 110年8月12日 確定判決 法    院 臺灣臺北地方法院 臺灣臺北地方法院 臺灣臺北地方法院  案    號 110年度審簡字第352號 110年度審簡字第352號 110年度審簡字第1030號  確定日期 110年8月3日 110年8月3日 110年9月14日 備         註  臺灣臺北地方檢察署110年度執字第3782號 臺灣臺北地方檢察署110年度執字第3782號 臺灣臺北地方檢察署110年度執字第4319號   編號1至4經臺灣臺北地方法院以110年度聲字第2112號裁定定應執行拘役80日   

編         號           4 5 6 罪         名  毀棄損壞 毀棄損壞 毀棄損壞 宣告刑  拘役15日，如易科罰金，以新臺幣1,000元折算1日 拘役25日，如易科罰金，以新臺幣1,000元折算1日 拘役25日，如易科罰金，以新臺幣1,000元折算1日 犯罪日期  110年6月18日 109年11月8日 109年11月8日 偵查（自訴）機關年度及案號  臺灣臺北地方檢察署110年度偵字第22326號 臺灣臺北地方檢察署110年度偵字第4446號 臺灣臺北地方檢察署110年度偵字第4446號 最後事實審 法    院 臺灣臺北地方法院 臺灣臺北地方法院 臺灣臺北地方法院  案    號 110年度簡字第1825號 110年度審簡字第1205號、第1207號 110年度審簡字第1205號、第1207號  判決日期 110年10月18日 110年9月30日 110年9月30日 確定判決 法    院 臺灣臺北地方法院 臺灣臺北地方法院 臺灣臺北地方法院  案    號 110年度簡字第1825號 110年度審簡字第1205號、第1207號 110年度審簡字第1205號、第1207號  確定日期 110年11月16日 110年12月3日 110年12月3日 備         註  臺灣臺北地方檢察署110年度執字第5152號 臺灣臺北地方檢察署110年度執字第5624號 臺灣臺北地方檢察署110年度執字第5624號   編號1至4經臺灣臺北地方法院以110年度聲字第2112號裁定定應執行拘役80日 編號5至7應執行拘役70日  

編         號           7 以下空白 以下空白 罪         名  毀棄損壞   宣告刑  拘役25日，如易科罰金，以新臺幣1,000元折算1日   犯罪日期  110年4月30日   偵查（自訴）機關年度及案號  臺灣臺北地方檢察署110年度偵字第18313號   最後事實審 法    院 臺灣臺北地方法院    案    號 110年度審簡字第1205號、第1207號    判決日期 110年9月30日   確定判決 法    院 臺灣臺北地方法院    案    號 110年度審簡字第1205號、第1207號    確定日期 110年12月3日   備         註  臺灣臺北地方檢察署110年度執字第5624號     編號5至7應執行拘役70日